【裁判字號】    97,訴,5226
【裁判日期】    980115
【裁判案由】    搶奪等
【裁判全文】
臺灣板橋地方法院刑事判決              97年度訴字第5226號
公  訴  人  臺灣板橋地方法院檢察署檢察官
被      告  乙○○
上列被告因搶奪等案件，經檢察官提起公訴（97年度偵字第3010
4 號、97年度偵字第31876 號、97年度偵字第32666 號），嗣因
被告於本院準備程序中就被訴事實為有罪之陳述，本院告知被告
簡式審判程序之旨，並聽取當事人之意見後，由本院裁定改依簡
式審判程序進行，判決如下：
    主  文
乙○○犯如附表所示之罪，各處如附表所示之刑，應執行有期徒
刑參年拾月。
    事  實
一、乙○○前因施用第二級毒品，經本院93年度簡字第4066號判
    處有期徒刑4 月確定；又因偽造貨幣案件，經本院93年度訴
    字第2034號判處有期徒刑1 年10月，復經臺灣高等法院94年
    度上訴字第739 號駁回上訴確定；嗣上開二罪經減刑及定應
    執行有期徒刑1年11月確定，於96年11月5 日因縮短刑期執
    行完畢出監。詎仍不知悔改，先後分別為下述之行為：
（一）於97年8 月31日19時50分許，乙○○與姓名年籍不詳、綽
      號「阿友」之成年男子（下稱阿友），駕駛車號不詳之重
      型機車行經臺北縣板橋市○○路48巷9 弄20號前時，見庚○○手持提包在路上行走，竟共同基於意圖為自己不法所
      有之犯意聯絡，由乙○○徒手搶奪庚○○所持有之手提包
      1 只（內有行動電話2 支〈序號不詳〉、華南商業銀行提
      款卡1 張、中國信託商業銀行信用卡1 張、身分證1 張、
      健保卡1 張、駕照1 張、新臺幣（下同）500 元、手錶1
      只、MP3 1 個）。
（二）於97年9 月中某日，乙○○為避免他人知悉其身分，竟基
      於變造特種文書之犯意，在臺北縣中和市○○路某處，持
      不知情之丁○○之照片1 張換貼在前開所搶得之庚○○之
      駕照上，而變造駕照1 張，足以生損害於庚○○及公路監
      理機關對於駕照管理之正確性。
（三）乙○○又意圖為自己不法之所有，於97年9 月底某日凌晨
      3 時30分許，在臺北縣板橋市○○路140 號之資源回收場
      ，趁資源回收場內之員工疏於注意之際，徒手竊取辛○○
      所有放置在該處之冷氣機1 臺（廠牌為歌林）。
（四）於97年10月10日4 時許，乙○○與阿友駕駛車號不詳之重
      型機車行經臺北縣三重市○○路34巷10號前時，見戊○○○手持皮包在路上行走，竟共同基於意圖為自己不法所有
      之犯意聯絡，由乙○○徒手搶奪戊○○○所持有之皮包1
      只（內有雨傘1 支、健保卡1 張、鑰匙1 支、行動電話1
      支〈序號為000000000000000 〉）。
（五）於97年10月23日4 時許，乙○○意圖為自己不法之所有，
      在臺北縣板橋市○○街30巷25號前，趁無人注意之際，持
      自備鑰匙竊取陳文卿所有車號LKM-961 號重型機車1 臺。
（六）於97年10月23日6 時45分許，乙○○駕駛前開所竊得之車
      號LKM-961 號重型機車行經臺北縣樹林市鎮○街與博愛一
      街口時，見丙○○手持皮包在路上行走，竟意圖為自己不
      法之所有，徒手搶奪丙○○所持有之皮包1 只（內有現金
      約2,000 元、台新商業銀行信用卡1 張、行動電話1 支〈
      序號為000000000000000 〉、健保卡1 張）。
（七）乙○○與丁○○（另行審結）於97年10月24日12時許，駕
      駛前開所竊得之車號LKM-961 號重型機車行經臺北縣板橋
      市○○路269 巷91號前時，見甲○○手持皮包在路上行走
      ，竟共同基於意圖為自己不法所有之犯意聯絡，由乙○○
      徒手搶奪甲○○所持有之皮包1 只（內有現金2,000 元、
      健保卡1 張、悠遊卡1 張、行動電話1 支〈序號不詳〉）
      。
（八）於97年10月24日12時40分許，乙○○與丁○○駕駛前開所
      竊得之車號LKM-961 號重型機車行經臺北縣中和市○○街
      71巷口前時，見己○○手持皮包在路上行走，竟共同基於
      意圖為自己不法所有之犯意聯絡，由丁○○徒手搶奪己○○所持有之皮包1 只（內有皮夾1 只、現金75元、鑰匙2
      串、筆記本1 本、地籍謄本1 份、脣膏2 條、原子筆1 支
      ）。嗣經己○○大聲呼叫，經路人王家榮將乙○○制服，
      並報警處理，而經警於97年10月24日12時50分許，在臺北
      縣中和市○○街71巷口，查獲乙○○，並扣得變造之庚○○駕照1 張及起出行動電話2 支（序號分別為00000000
      0000000 號、000000000000000 號，業已返還戊○○○、
      丙○○）、皮包1 個、皮夾1 只、現金75元、鑰匙2 串、
      筆記本1 本、地籍謄本1 份、脣膏2 條、原子筆1 支（業
      已返還己○○），惟丁○○則趁機騎乘車號LKM-961 號重
      型機車逃逸。
二、案經甲○○訴由臺北縣政府警察局板橋分局及臺北縣政府警
    察局中和分局報告臺灣板橋地方法院檢察署檢察官偵查起訴
    。
    理  由
一、訊據被告乙○○對於上揭事實，坦承不諱，並經被害人庚○○、辛○○、戊○○○、陳文卿、丙○○、甲○○、己○○
    與證人羅玉妹、王家榮於警、偵訊中指述在卷，復有監視錄
    影畫面翻拍照片6 紙、庚○○及丙○○、受理刑事案件報案
    三聯單、變造之庚○○駕照、車輛協尋電腦輸入單各1 紙、
    扣押物品目錄表共4 紙、贓物認領保管單共4 紙及查獲照片
    4 幀存卷可稽，本件事證明確，被告犯行洵堪認定，應依法
    論科。
二、核被告所為，分別係犯刑法第212 條變造特種文書罪、第32
    0 條第1 項竊盜罪、第325 條第1 項搶奪罪（詳如附表所載
    ）。被告與姓名年籍不詳、綽號「阿友」之成年男子就事實
    欄一、（一）、（四）部分犯行，有犯意聯絡及行為分擔，
    應論以共同正犯；被告與丁○○就事實欄一、（七）、（八
    ）部分犯行，有犯意聯絡及行為分擔，應論以共同正犯。被
    告所犯上開8 次罪刑，犯意各別，行為互異，應予分論併罰
    。再被告如事實欄所載之前科及刑之執行紀錄，有臺灣高等
    法院被告前案紀錄表在卷可考，其於受有期徒刑執行完畢後
    ，5 年內故意再犯本件有期徒刑以上之罪，均為累犯，應依
    法加重其刑。爰審酌被告素行不佳，正值青壯，竟不思循正
    途賺取財物，以上開搶奪或竊盜等行為獲取非法之財，行為
    實屬不該，且對於社會治安之危害甚大，兼衡其犯罪之動機
    、目的、手段，所得之財物價值，對被害人所生之損害程度
    及犯後坦承犯行之態度等一切情狀，分別量處如主文所示之
    刑，並定其應執行刑。
三、扣案之經變造庚○○駕照，並非被告所有之物；其上換貼之
    「丁○○」照片1 張，亦非屬被告所有，爰不予宣告沒收。
據上論斷，應依刑事訴訟法第273 條之1 第1 項、第299 條第1
項前段，刑法第28條、第325 條第1 項、第212 條、第320 條第
1 項、第47條第1 項、第51條第5 款，刑法施行法第1 條之1 ，
判決如主文。
本案經檢察官林俊峰到庭執行職務。
中    華    民    國    98    年     1  月      15    日
                  刑事第十六庭  法  官  李君豪
以上正本證明與原本無異。
如不服本判決，應於判決送達後10日內，向本院提出上訴狀。
                                書記官  金和國
中    華    民    國    98    年    1     月    15    日
附錄本案論罪科刑法條全文：
中華民國刑法第325條
意圖為自己或第三人不法之所有，而搶奪他人之動產者，處 6 月
以上 5 年以下有期徒刑。
因而致人於死者，處無期徒刑或 7 年以上有期徒刑，致重傷者，
處 3 年以上 10 年以下有期徒刑。
第 1 項之未遂犯罰之。
刑法第320條第1項
意圖為自己或第三人不法之所有，而竊取他人之動產者，為竊盜
罪，處5年以下有期徒刑、拘役或5百元以下罰金。
中華民國刑法第212 條
偽造、變造護照、旅券、免許證、特許證及關於品行、能力服務
或其他相類之證書、介紹書，足以生損害於公眾或他人者，
處一年以下有期徒刑、拘役或三百元以下罰金。
附表：
┌──┬─────────┬────────┬──────────────┐
│編號│  犯  罪  事  實  │   所犯法條     │        罪名暨宣告刑        │
├──┼─────────┼────────┼──────────────┤
│ 一 │如事實欄一、（一）│刑法第325 條第1 │乙○○共同意圖為自己不法之所│
│    │所載              │項              │有，而搶奪他人之動產，累犯，│
│    │                  │                │處有期徒刑捌月。            │
├──┼─────────┼────────┼──────────────┤
│ 二 │如事實欄一、（二）│刑法第212 條    │乙○○變造特種文書，累犯，處│
│    │所載              │                │有期徒刑參月。              │
├──┼─────────┼────────┼──────────────┤
│ 三 │如事實欄一、（三）│刑法第320 條第1 │乙○○竊盜，累犯，處有期徒刑│
│    │所載              │項              │肆月。                      │
├──┼─────────┼────────┼──────────────┤
│ 四 │如事實欄一、（四）│刑法第325 條第1 │乙○○共同意圖為自己不法之所│
│    │所載              │項              │有，而搶奪他人之動產，累犯，│
│    │                  │                │處有期徒刑捌月。            │
├──┼─────────┼────────┼──────────────┤
│ 五 │如事實欄一、（五）│刑法第320 條第1 │乙○○竊盜，累犯，處有期徒刑│
│    │所載              │項              │肆月。                      │
│    │                  │                │                            │
├──┼─────────┼────────┼──────────────┤
│ 六 │如事實欄一、（六）│刑法第325 條第1 │乙○○意圖為自己不法之所有，│
│    │所載              │項              │而搶奪他人之動產，累犯，處有│
│    │                  │                │期徒刑捌月。                │
├──┼─────────┼────────┼──────────────┤
│ 七 │如事實欄一、（七）│刑法第325 條第1 │乙○○共同意圖為自己不法之所│
│    │所載              │項              │有，而搶奪他人之動產，累犯，│
│    │                  │                │處有期徒刑捌月。            │
├──┼─────────┼────────┼──────────────┤
│ 八 │如事實欄一、（八）│刑法第325 條第1 │乙○○共同意圖為自己不法之所│
│    │所載              │項              │有，而搶奪他人之動產，累犯，│
│    │                  │                │處有期徒刑捌月。            │
└──┴─────────┴────────┴──────────────┘


司法院資訊處製作；財團法人民間司法改革基金會備份。
